# 求问陈版，已破产清算的外币核算的子公司年审应该用什么汇率？

提问人：baoshawan 时间：2021-01-21 10:13:00
陈版主您好，求问一下审计相关问题~！
子公司是用外币核算的，但已于 2020 年 8 月破产清算了，年审的时候，计算外币报表折算差异的时候，应该用人行 831 的汇率，还是 1231 的汇率呢？谢谢！

回答人：chenyiwei
如果确定在子公司 8 月破产清算后不再纳入合并报表范围的，则依据丧失控制权之日（2020.08）的汇率折算剩余股权的公允价值，作为合并报表层面核算该项股权投资的后续成本基础。后续因权益性投资不是外币货币性项目，其折算汇率不再改变，一直保持丧失控制权之日的汇率。